【裁判字號】    97,易,365
【裁判日期】    970403
【裁判案由】    竊盜
【裁判全文】
臺灣彰化地方法院刑事判決               97年度易字第365號
公  訴  人  臺灣彰化地方法院檢察署檢察官
被      告  己○○
上列被告因竊盜案件，經檢察官提起公訴（96年度偵字第11763
號），本院判決如下：
    主    文
己○○所犯如附表所示之罪，各處如附表所示之刑。應執行有期
徒刑壹年陸月，扣案之園藝握剪壹把，沒收。
    犯罪事實
一、己○○曾因違反毒品危害防制條例案件，於民國 (下同)95
    年7月3日，經本院判處有期徒刑1年確定，於96年5月18日執
    行完畢，仍不知悔改，復分別起意，意圖為自己不法之所有
    ，於如附表所示時、地，攜帶其所有客觀上可供作兇器使用
    之園藝握剪1把，而為如附表所示犯行。己○○竊得之如附
    表編號至5所示之抽水馬達，分別於96年12月26日14時許、
    12月27日14時許，在彰化縣福興鄉社尾村變賣予不知情之收
    購中古舊貨商人，得款共4000元花用殆盡。嗣經警於96年12
    月27日19時許，在彰化縣秀水鄉○○村○○段187地號發覺
    己○○竊得庚○○之抽水馬達，乃當場逮捕，並扣得抽水馬
    達1個、園藝握剪1把。己○○另於司法警察機關未發覺如附
    表編號1至5所示犯罪前，主動向警自首如附表編號1至5之犯
    罪，始查悉上情。
二、案經彰化縣警察局鹿港分局報請臺灣彰化地方法院檢察署檢
    察官偵查起訴。
    理    由
一、前揭犯罪事實，業據被告己○○於警詢、檢察官訊問、本院
    審理時自白不諱，核與證人乙○○、丙○、戊○○、丁○○
    、甲○○、庚○○於警詢時之指證情節相符，復有彰化縣警
    察局鹿港分局扣押筆錄、扣押物品目錄表、扣押物品收據、
    贓物認領保管單、現場查獲照片等在卷可憑，並有園藝握剪
    1把扣案可證，足認被告之自白與事實相符。前揭犯行，事
    證明確，洵堪認定。
二、核被告所為，係犯刑法第321條第1項第3 款之攜帶兇器竊盜
    罪。被告所犯前開6罪，犯意各別，行為互殊，侵害數被害
    人之財產法益，應分論併罰。被告曾受如犯罪事實欄所示之
    確定判決及有期徒刑之執行完畢，有臺灣高等法院被告前案
    紀錄表附卷可憑，其於有期徒刑執行完畢後之5年內，故意
    再犯有期徒刑以上之本罪，為累犯，應依法加重其刑。被告
    於警方發現其係如附表編號1至5所示犯罪之行為人前，即主
    動向警方陳明其係該案行為人者，有警詢筆錄在卷可按，其
    自動接受裁判，合於自首之規定，應就其所犯如附表編號1
    至5所示犯罪減輕其刑。查被告除前開構成累犯之前案紀錄
    表，復曾因違反毒品危害防制條例案件，於93年3月15日，
    經本院判處應執行有期徒刑1年確定，有臺灣高等法院被告
    前案紀錄表在卷可按，其素行不佳，爰審酌上情、被告有正
    常工作能力，竟竊取物品而變價花用，並審酌被告行竊之次
    數、犯罪之動機、智識程度為國小畢業、手段、竊取物品之
    價值、所生危害及其犯後坦承不諱態度尚屬良好等一切情狀
    ，各量處如主文所示之刑，並依法定其應執行之刑，以示懲
    儆。
三、扣案之園藝握剪1把為被告所有供犯罪所用之物，業據被告
    陳明在卷，爰依法宣告沒收。
據上論斷，應依刑事訴訟法第299條第1項前段，刑法第321條第1
項第3款、第47條第1項、第62條前段、第51條第5款、第38條第1
項第2款，判決如主文。
本案經檢察官謝雨青到庭執行職務。
中    華    民    國    97    年    4    月    3     日
                   刑事第七庭  法  官  羅  永  安
以上正本證明與原本無異。
如不服本判決，應於判決送達後10日內，向本院提出上訴書狀，
上訴書狀應「敘述具體上訴理由」，並按他造當事人之人數附繕
本。「切勿逕送上級法院」。
告訴人或被害人對於判決如有不服具備理由請求檢察官上訴者，
其上訴期間之計算係以檢察官收受判決正本之日期為準。
中    華    民    國    97    年    4    月    3     日
                                書記官  魏  嘉  信
附錄本案論罪科刑法條全文：
中華民國刑法第321條
（加重竊盜罪）
犯竊盜罪而有左列情形之一者，處六月以上、五年以下有期徒刑
：
一、於夜間侵入住宅或有人居住之建築物、船艦或隱匿其內而犯
    之者。
二、毀越門扇、牆垣或其他安全設備而犯之者。
三、攜帶兇器而犯之者。
四、結夥三人以上而犯之者。
五、乘火災、水災或其他災害之際而犯之者。
六、在車站或埠頭而犯之者。
前項之未遂犯罰之。
附表：
 ~F0 ~T40
┌──┬───────┬──────────┬─────────────┐
│編號│犯罪時間      │犯罪事實            │所犯法條                  │
│    ├───────┤                    ├─────────────┤
│    │犯罪地點      │                    │論處之罪及所宣告之刑      │
├──┼───────┼──────────┼─────────────┤
│1   │民國96年12月21│竊取乙○○所有之抽水│刑法第321條第1項第3款     │
│    │日18時許至19時│馬達1部得手。       │                          │
│    │許間。        │                    │                          │
│    ├───────┤                    ├─────────────┤
│    │彰化縣秀水鄉下│                    │己○○攜帶兇器竊盜，累犯，│
│    │崙村合興段873 │                    │處有期徒刑肆月。扣案之園藝│
│    │地號          │                    │握剪壹把，沒收。          │
├──┼───────┼──────────┼─────────────┤
│2   │民國96年12月23│竊取丙○所有之抽水馬│刑法第321條第1項第3款     │
│    │日18時許至19時│達1部得手。         │                          │
│    │許間。        │                    │                          │
│    ├───────┤                    ├─────────────┤
│    │彰化縣秀水鄉下│                    │己○○攜帶兇器竊盜，累犯，│
│    │崙村合興段1148│                    │處有期徒刑肆月。扣案之園藝│
│    │地號          │                    │握剪壹把，沒收。          │
├──┼───────┼──────────┼─────────────┤
│3   │民國96年12月23│竊取戊○○所有之抽水│刑法第321條第1項第3款     │
│    │日18時許至19時│馬達1部得手。       │                          │
│    │許間。        │                    │                          │
│    ├───────┤                    ├─────────────┤
│    │彰化縣秀水鄉下│                    │己○○攜帶兇器竊盜，累犯，│
│    │崙村合興段856 │                    │處有期徒刑肆月。扣案之園藝│
│    │地號          │                    │握剪壹把，沒收。          │
├──┼───────┼──────────┼─────────────┤
│4   │民國96年12月26│竊取甲○○所有之抽水│刑法第321條第1項第3款     │
│    │日18時許至19時│馬達1部得手。       │                          │
│    │許間。        │                    │                          │
│    ├───────┤                    ├─────────────┤
│    │彰化縣秀水鄉下│                    │己○○攜帶兇器竊盜，累犯，│
│    │崙村合興段857 │                    │處有期徒刑肆月。扣案之園藝│
│    │地號          │                    │握剪壹把，沒收。          │
├──┼───────┼──────────┼─────────────┤
│5   │民國96年12月26│竊取丁○○所有之抽水│刑法第321條第1項第3款     │
│    │日18時許至19時│馬達1部得手。       │                          │
│    │許間。        │                    │                          │
│    ├───────┤                    ├─────────────┤
│    │彰化縣秀水鄉下│                    │己○○攜帶兇器竊盜，累犯，│
│    │崙村合興段879 │                    │處有期徒刑肆月。扣案之園藝│
│    │地號          │                    │握剪壹把，沒收。          │
├──┼───────┼──────────┼─────────────┤
│6   │民國96年12月27│竊取庚○○所有之抽水│刑法第321條第1項第3款     │
│    │日18時45分許。│馬達1部得手。       │                          │
│    │              │                    │                          │
│    ├───────┤                    ├─────────────┤
│    │彰化縣秀水鄉下│                    │己○○攜帶兇器竊盜，累犯，│
│    │崙村合興段187 │                    │處有期徒刑捌月。扣案之園藝│
│    │地號          │                    │握剪壹把，沒收。          │
└──┴───────┴──────────┴─────────────┘


司法院資訊處製作；財團法人民間司法改革基金會備份。
